臺灣高雄地方法院刑事判決　　　　　　　100年度易字第652號
公　訴　人　臺灣高雄地方法院檢察署檢察官
被　　　告　朱寬
上列被告因侵占案件，經檢察官提起公訴（99年度偵字第14635
號），本院判決如下：
    主  文
朱寬犯侵占罪，處有期徒刑壹年肆月。緩刑伍年，並應向被害
人邱士哲給付新臺幣壹佰肆拾參萬元，支付方式為自民國一百年
九月二十五日起至民國一百零五年七月二十五日止，以匯款方式
匯入指定帳戶（中國信託商業銀行新興分行，戶名：「邱士哲」
，帳號：000000000000），共分為伍拾玖期，每月為壹期，除首
期給付新臺幣伍萬肆仟元，其餘部分按月於每月二十五日前給付
新臺幣貳萬肆仟元，至全部給付完畢為止，如一期未付視為全部
到期。
    事  實
一、朱寬於民國96年間，在大都會網路科技股份有限公司之股
    東會上結識邱士哲。嗣因朱寬之友人陳明欲成立電子公司
    以經營液晶螢幕模板之製造，朱寬遂於97年6 月2 日邀約
    邱士哲及友人曾俊偉共同投資美金25萬元予陳明成立電子公
    司，因邱士哲依約定須負責出資美金5 萬元，故邱士哲陸續
    於97年6 月4 日、6 月12日，6 月20日、6 月30日、10月1
    日、10月2 日各匯款新臺幣（下同）20萬元、20萬元、30萬
    元、70萬元、7 萬元、3 萬元，共計150 萬元，至朱寬所
    申辦之國泰世華銀行高雄分行帳號：000000000000號帳戶內
    ，委由朱寬將150 萬元之投資款項轉交予陳明。然於97年
    底時，朱寬因其個人投資之股票出現虧損，需大筆資金以
    供週轉，竟意圖為自己不法之所有，基於侵占之犯意，未將
    邱士哲匯入其上開帳戶之款項交予陳明，反將該款項侵占入
    己，用以彌補其股票投資之虧損。嗣因邱士哲查覺有異，經
    追問後，始悉上情。
二、案經邱士哲訴由臺灣高雄地方法院檢察署檢察官偵查起訴。
    理  由
一、證據能力部分：
    按被告以外之人於審判外之言詞或書面陳述，除法律有規定
    者外，不得作為證據，刑事訴訟法第159 條第1 項定有明文
    ；又被告以外之人於審判外之陳述，雖不符合同法第159 條
    之1 至第159 條之4 之規定，但經當事人於審判程序同意作
    為證據，法院審酌該言詞陳述或書面陳述作成時之情況，認
    為適當者，亦得為證據；當事人、代理人或辯護人於法院調
    查證據時，知有第159 條第1 項不得為證據之情形，而未於
    言詞辯論終結前聲明異議者，視為有前項之同意，同法第15
    9 條之5 亦有明文。查本判決下列所引用之各該被告以外之
    人於審判外之陳述，雖均屬傳聞證據，惟均經當事人於法院
    準備程序及審判期日中均同意有證據能力，且迄至言詞辯論
    終結前亦未再聲明異議，本院審酌此等證據資料製作時之情
    況，尚無違法不當及證明力明顯過低之瑕疵，亦認為以之作
    為證據應屬適當，故揆諸前開規定，應認前揭證據資料均例
    外有證據能力。
二、訊據被告朱寬於審判中對上揭事實均坦承不諱，核與證人
    即告訴人邱士哲於偵查中時之證述以及證人陳明、曾俊偉於
    偵查中之證詞相符（見偵查卷第24、40、91、92、117 、12
    7 、128 頁），並有國泰世華銀行高雄分行99年6 月23日國
    世高雄字第0990000180號函暨所附被告上開帳戶之交易明細
    1 份、邱士哲與被告於98年8 月15日簽立之和解契約書1 份
    附卷可查（見偵查卷第5 至7 、76至89頁），足認被告之任
    意性自白與事實相符，應堪採信。綜上，本案事證明確，被
    告犯行堪以認定，應依法論罪科刑。
三、核被告朱寬所為，係犯刑法第335 條第1 項之侵占罪。爰
    審酌被告既已自告訴人處取得用以投資電子公司之款項150
    萬元，即應依約定將上開款項轉交予陳明，然其僅因欠缺股
    票投資之週轉金，竟為一己之私利，擅自將上開款項挪作他
    用，以彌補自身投資之虧損，可見其價值觀念偏差，實不足
    取，復審酌被告係大學畢業之教育程度、經濟生活普通、告
    訴人所受損害高達150 萬元，以及被告於審判中坦承犯行等
    一切具體情狀，量處如主文所示之刑。又被告前未曾因故意
    犯罪受有期徒刑以上刑之宣告，有卷附之臺灣高等法院被告
    前案紀錄表1 紙可佐，茲念其僅因一時失慮，以致誤罹刑章
    ，諒以經此偵審程序，理當知所警惕，信無再犯之虞，另因
    被告於本院審理中陳稱願以分期方式將所侵占之150 萬元返
    還予告訴人，告訴人則當庭表示願意接受被告提出之條件而
    與被告達成和解，並同意給予被告自新之機會，而被告亦當
    庭交付頭期款7 萬元予告訴人收受等情，有本院100 年8 月
    25日審判筆錄1 份在卷可查，是本院認前開所宣告之刑以暫
    不執行為適當，爰諭知緩刑5 年，併諭知被告應向告訴人支
    付剩餘之和解款項143 萬元，支付方式則詳如主文所示，以
    期符合本件緩刑之目的。
據上論斷，應依刑事訴訟法第299 條第1 項前段，刑法第335 條
第1 項、第74條第1 項第1 款、第2 項第3 款，刑法施行法第1
條之1 第1 項、第2 項前段，判決如主文。
本案經檢察官張雅婷到庭執行職務。
中    華    民    國   100    年    8     月    31    日
                  刑事第十八庭  審判長法  官  黃宗揚
                                      法  官  鄭子文
                                      法  官  陳芸珮
以上正本證明與原本無異。
如不服本判決應於收受送達後10日內向本院提出上訴書狀，並應
敘述具體理由；如未敘述上訴理由者，應於上訴期間屆滿後20日
內向本院補提理由書（均須按他造當事人之人數附繕本）「切勿
逕送上級法院」。
中    華    民    國   100    年    8     月    31    日
                                      書記官  蔡淑貞
附錄本案論罪科刑法條：
中華民國刑法第335條第1項
意圖為自己或第三人不法之所有，而侵占自己持有他人之物者，
處5 年以下有期徒刑、拘役或科或併科1 千元以下罰金。